【裁判字號】    88,簡抗,18
【裁判日期】    890523
【裁判案由】    給付租金等
【裁判全文】
臺灣桃園地方法院普通庭裁定  八十八年度簡抗字第十八號
    抗  告  人  訓眉建業株式會社
    法定代理人  林  櫻
    訴訟代理人  陳茂春律師
    相  對  人  甲○○
    訴訟代理人  徐揆智律師
                李淑妃律師
右抗告人與相對人間請求給付租金等事件，抗告人對於本院簡易庭於中華民國八十八
年七月二十一日所為第一審裁定（八十八年度簡字第七二六號）提起抗告，本院裁定
如左：
    主  文
抗告駁回。
抗告費用由抗告人負擔。
    理      由
一、抗告意旨略以：抗告人接獲鈞院八十八年度桃簡字第七二六號民事裁定，將抗告
    人之變更之訴駁回，理由乃認抗告人訴之變更未得被告  (即相對人)之同意，且
    訴之變更後其訴訟標的價額已逾新台幣五十萬元，已不適用簡易訴訟程序，若准
    許其變更，將有礙於訴訟之終結。惟抗告人所為更正訴之聲明僅係更正事實上或
    法律上之陳述以及擴張或減縮應受判決事項之聲明，應認為無礙於被告之防禦及
    訴訟之終結。
二、經查：抗告人於本院八十八年度桃簡字第七二六號案件中其所提起為給付租金之
    訴，其聲明係求為被告應給付欠租新台幣  (下同)四十六萬五千六百九十六元，
    自民國八十八年一月至六月按月給付租金七千七百六十一元，及自八十八年七月
    一日起，按土地申報總值依年息百分之七計付月租之判決，嗣於起訴狀送達被告
    後，原告未得被告同意，逕將訴之聲明變更為被告應於八十五年二月一日起，就
    原告所有坐落桃園縣大園鄉○○段二號士地內一二六平方公尺設定地上權部分，
    與原告訂立租賃契約，租金依照歷年申報地價總值按年息百分之七計算，及被告
    應給付原告二十七萬一千六百三十五元。綜觀上述抗告人訴之聲明變更後，已非
    單純給付租金之訴，並使本件訴訟標的法律關係產生變更，且將租金起算期間，
    請求給付標準，給付金額完全變更，致使訴訟標的法律關係複雜化，實有礙被告
    (即相對人)之防禦，且本件抗告人訴之變更後其訴訟標的價額已逾五十萬元 (訴
    訟標的價額為一百六十六萬八千七百二十三元) ，已不適用簡易訴訟程序，若准
    許其變更，亦將有礙於訴訟之終結，顯非如抗告人所陳僅係更正事實上或法律上
    之陳述以及擴張或減縮應受判決事項之聲明云云。是原審上開裁定因而以礙於訴
    訟之終結為由，以裁定駁回抗告人變更之訴，與法並無不合，抗告人仍以無礙於
    被告之防禦及訴訟之終結云云為由，對該裁定提起抗告，依上開說明，為無理由
    ，應予駁回。
三、依民事訴訟法第四百三十六條之一第三項、第四百九十二條第一項、第九十五條
    、第七十八條，裁定如主文。
中      華      民      國    八十九    年      五      月    二十三    日
                                    臺灣桃園地方法院民事第一庭
~B審判長法  官  黃漢權
~B      法  官  黃漢權
~B      法  官  黃漢權
右為正本係照原本作成
如對本裁定抗告應於送達後十日內向本院提出抗告狀
中      華      民      國    八十九    年      五      月    二十五    日
~B法院書記官  吳佳美


司法院資訊處製作；財團法人民間司法改革基金會備份。
